【裁判字號】    97,易,617
【裁判日期】    970407
【裁判案由】    竊盜
【裁判全文】
臺灣臺中地方法院刑事判決               97年度易字第617號
公  訴  人  臺灣臺中地方法院檢察署檢察官
被      告  甲○○
                    號4樓
選任辯護人  洪錫欽律師
            陳姿君律師
上列被告因加重竊盜案件，經檢察官提起公訴（96年度偵字第
28989號），本院判決如下：
    主    文
甲○○犯於夜間侵入住宅竊盜罪，處有期徒刑拾月。緩刑參年。
並應向指定之公益團體、地方自治團體或社區提供陸拾小時之義
務勞務，緩刑期間付保護管束。
    犯罪事實及理由
一、甲○○係住在臺中縣太平市○○路67巷2弄10號大樓之住戶
    ，與乙○○所住之大樓為同社區。甲○○意圖為自己不法之
    所有，於民國96年9月7日凌晨1時許，乘乙○○疏未緊鎖門
    窗之機會，侵入乙○○之住處即臺中縣太平市○○路67巷2
    弄5號2樓房屋內，竊取其屋內之現金約新臺幣（下同）1萬1
    千元及行動電話1支（NOKIA牌，型號：6288，序號：000000
    000000000號），得手後，即將該行動電話留供己用。嗣經
    員警據報後，循甲○○所使用之電話號碼0000-000000號之
    通聯紀錄，始循線查獲上情，並起出乙○○遭竊之行動電話
    。
二、本案檢察官、被告及辯護人並未就卷內證據資料之證據能力
    有所爭執，且迄於言詞辯論終結前，均未主張有刑事訴訟法
    第159條第1項不得為證據之情形，是應認已同意卷內證據均
    得作為證據，且經本院審酌後，認無不適當之情形，應認本
    案調查之卷內證據均有證據能力，合先敘明。
三、前揭犯罪事實，業據被告甲○○坦承不諱，核與證人乙○○
    於警詢中之證述情節相符，並有被告所使用之0000-000000
    號行動電話雙向通聯資料查詢、贓物認領保管單、行動電話
    照片4張附卷可稽，足認被告之自白與事實相符，事證明確
    ，被告犯行堪以認定。
四、核被告所為，係犯刑法第321條第1項第1款之夜間侵入住宅
    竊盜罪。審酌被告犯後於偵查中否認犯行，飾詞狡辯，迄未
    與被害人和解，惟其年紀尚輕，並無前案不良紀錄，犯罪手
    段雖係夜間侵入他人住宅而犯之，然並未有破壞門窗或安全
    設施之舉動，竊取財物之值價非鉅，對社會的危害性尚屬輕
    微，而前揭行動電話業已由被害人領回，因認檢察官具體求
    刑1年，容有過重，爰量處如主文所示之刑。被告於審理中
    表示願與告訴人達成和解，雖告訴人迭經傳喚未能到庭陳述
    意見，致未成立和解，惟應足認被告犯後非無悔意，被告經
    此偵審程序及刑之宣告，應知警惕而無再犯之虞，本院綜合
    各情，認所宣告之刑以暫不執行為適當，爰予宣告緩刑三年
    ，以啟自新，併命被告應向指定之公益團體、地方自治團體
    或社區提供60小時之義務勞務，及依刑法第93條第1項第2款
    規定，諭知緩刑期間付保護管束。
據上論斷，應依刑事訴訟法第299條第1項前段，刑法第321條第
1項第1款、第74條第1項第1款、第2項第5款、第93條第1項第2款
，判決如主文。
中    華    民    國    97    年    4     月    7     日
                  臺灣臺中地方法院刑事第二庭
                                法  官  郭書豪
如不服本判決，應於收受送達後10日內向本院提出上訴書狀（應
敘述具體理由並附繕本）。
上訴書狀如未敘述理由，應於上訴期間屆滿後20日內補提理由書
於本院。
                                書記官  陳美虹
中    華    民    國    97    年    4     月    7    日
附錄：本案論罪科刑法條全文
中華民國刑法第321條
（加重竊盜罪）
犯竊盜罪而有左列情形之一者，處 6 月以上、 5 年以下有期徒
刑：
一  於夜間侵入住宅或有人居住之建築物、船艦或隱匿其內而犯
之者。
二  毀越門扇、牆垣或其他安全設備而犯之者。
三  攜帶兇器而犯之者。
四  結夥三人以上而犯之者。
五  乘火災、水災或其他災害之際而犯之者。
六  在車站或埠頭而犯之者。
前項之未遂犯罰之。


司法院資訊處製作；財團法人民間司法改革基金會備份。
